# 请教陈版主：关于持有待售固定资产

提问人：liubin988513 时间：2013-11-25 22:17:55
设备如满足这 3 个条件“一是企业已经就处置该非流动资产作出决议；二是企业已经与受让方签订了不可撤销的转让协议；三是该项转让将在一年内完成”，作为持有待售资产处理，企业对于持有待售的固定资产，应当调整该项固定资产的预计净残值，使该项固定资产的预计净残值能够反映其公允价值减去处置费用后的金额，但不得超过符合持有待售条件时该项固定资产的原账面价值，原账面价值高于调整后预计净残值的差额，应作为资产减值损 失计入当期损益。 如不满足，出现减值迹象时候应按照《资产减值准则》计提减值准备。 您们公司与母公司的交易属于权益性交易，应计入资本公积，不影响资产的减值损失

回答人：chenyiwei
基本赞同此观点。

提问人：lisa_luyanhui 时间：2013-11-26 22:58:12
谢谢您的回复，由于对权益性交易不是很了解，新会计准则是不是没有对“权益性交易”相关方面的描述？具体可以参照哪个条款呢？

回答人：chenyiwei
财会函[2008]60号文开始引入权益性交易概念，后续在以后每年末财政部、证监会关于年报工作的通知和公告中都会提到。解释 5 号第六条把权益性交易的交易对手范围扩大到非控股股东。